# ИГОРЬ ПАХОЛКОВ

# SENIOR SOFTWARE ENGINEER



Telegram: @CoderGosha

Email:

coder.gosha@gmail.com

Web Site:

https://codergosha.com

## **SKILS:**

#### C#

- .NET Core
- EF Core
- Dapper
- SQL
- Миграция
- .NET Framework
- -> .NET Core
- Web API
- async/await
- Andriod
- Smart Watch

# **PYTHON**

- Django
- Django-rest
- Web Api
- WebSocket
- asyncio
- QT

# CI/CD

- Docker
- Docker Compose
- TFS
- GitHub
- Gogs/Drone

### профиль

Я ведущий backend разработчик на C# и Python с более чем 8 летним опытом. Занимался системами слежения за производством в режиме реального времени (Level 2). Интеграцией с производственными микроконтроллерами. Разработкой системы складского учета металла (терминал сбора данных). Поддержкой и развитием ядра на основе OPC UA Server (OPC Unified Architecture. NET Standard). Проектированием и разработкой архитектуры приложений и веб сервисов

Сейчас я разрабатываю высоконагруженный backend для системы доставки посылок (постаматы).

Проекты используют .NET Core и ASP .Core. Опыт портирования с .NET Framework на .NET Core.

Прототипы и реt проекты пишу на python (FastAPI, Django, Flask) и иногда на Monkey C.

Я в поисках роли Senior Backend разработчика со стеком: С#, .NET Core и перспективами развития в Team/Tech Lead

#### ОПЫТ

# Ведущий backend-разработчик, Engy — 2020 - 2023

- Разработка высоконагруженных API (ASP .Net Core) для системы доставки посылок (постаматов) и интеграции с партнерами.
- Портирование ядра с ASP .NET на ASP .NET Core и разработка новых модулей.
- Интеграционные тесты, оптимизация скорости выполнения и потребления ресурсов.
- Активная поддержка кода для Windows (IIS + Docker) и Linux (Nginx + Docker)
- Проектирование и реализация архитектуры приложений и веб сервисов

**Технологии:** TFS, Git. ASP .Core, EF Core, Dapper, MSSQL, PostgreeSQL, Docker

Пилотный проект клиента для постамата (Linux) на Python с использованием QT. Реализация клиента для встраиваемой системы и ограниченными ресурсами. Управление ячейками, банковский процессинг, получение и выдача посылок.

Технологии: Python, Sqlite, PySide, Raspberry Pi

#### Старший инженер-программист, ПСС. Софтвер — 2018-2020

- Поддержка и разработка OPC UA Server (OPC Unified Architecture. NET Standard), а также микросервисов на ASP .Core для системы продажи билетов.
- Выполнял портирование и перенос приложений на платформу .NET Core с последующим запуском на OC Linux. -
- На проекте используем систему непрерывной поставки кода Azure DevOps Service.

Технологии: TFS, Git. ASP .Core, EF Core, MSSQL, PostgreeSQL, Docker, RabbitMQ

#### **DATABASE**

- Oracle Database
- MSSQL
- MongoDB
- PostgreSQL
- SQLite

# HARDWARE & VIRTUALIZATION

- DigitalOcean
- Azure
- VirtualBox
- Embedded Systems (Raspberry Pi, ТСД)
- Garmin Watch (Monkey C)

## **LANGUAGES**

- Russian native
- English B2

# Инженер-программист, Дата-Центр Автоматика — 2014-2018

- Разработка производственных систем в металлургии, работающих в режиме реального времени.
- Работа с физическими устройствами, сбор данных в реальном времени, аналитика производственных процессов и разработка модулей для системы слежения за металлом.
- Разработка системы сбора данных с весоизмерительных устройств.

Технологии: Git, SVN ASP.NET, EF, MVC, WCF, REST, SOAP, SQL, MS SQL, Oracle, UnitTests, JavaScript, C#, C++, HTML, CSS

### ОБРАЗОВАНИЕ

Инженер-программист,

Череповецкий государственный университет — 2009-2014

Программное обеспечение вычислительной техники и автоматизированных систем

BKP: Data Scales - система сбора информации с весоизмерительных устройств и контроллеров